臺灣臺中地方法院刑事判決　　　　　　　99年度訴字第3337號
公　訴　人　臺灣臺中地方法院檢察署檢察官
被　　　告　陳虹余
上列被告因妨害風化案件，經檢察官提起公訴（99年度偵字第22
553 號），被告於準備程序中就被訴事實為有罪之陳述，受命法
官於聽取當事人之意見後，本院合議庭裁定改以簡式審判程序審
理，判決如下：
    主    文
陳虹余以意圖使女子與他人為性交之行為，而容留以營利，處有
期徒刑捌月。扣案之客人名冊貳本、小姐名冊壹本、小姐工作日
報表陸張、房間營業月報表壹張、營業額統計袋壹個、房間鑰匙
陸支、名片及折價卡貳盒、手機壹支、行動電話 SIM卡貳張（電
話號碼0000000000號、0000000000號）、客人評量小姐手冊壹本
、保險套壹佰拾個、錄影監視主機壹台，均沒收。
    犯罪事實及理由
一、本案除檢察官起訴書犯罪事實欄第 1行「陳虹余」下方加註
    「（曾於民國98年10月1日起，至99年1月16日止，犯意圖營
    利使女子與他人為性交之行為，而容留以營利罪，經本院於
    99年5月26日，以99年度中簡上字第377號判決，判處有期徒
    刑3月確定；99年 4月1日起至同年月29日止，再犯意圖營利
    使女子與他人為性交之行為，而容留以營利罪及犯以電子訊
    號，散佈足以引誘、媒介、暗示促使人為性交易之訊息罪，
    經本院於99年7月13日，以99年度簡字第417號判決，分別判
    處有期徒刑4月、3月確定，嗣經本院以99年度聲字第2936號
    裁定，就上開3個有期徒刑，定其應執行之刑為有期徒刑8月
    確定，於本案未構成累犯）」；第 3行「99年5、6月間某日
    起」更正為「99年6月間某日起」；第16行「99年 9月7日」
    更正為「99年9月6日」，其餘犯罪事實及證據均引用檢察官
    起訴書之記載（詳附件）外，並經被告於本院行準備程序及
    審理時自白認罪。
二、按刑事法若干犯罪行為態樣，本質上原具有反覆、延續實行
    之特徵，立法時既予特別歸類，定為犯罪構成要件之行為要
    素，則行為人基於概括之犯意，在密切接近之一定時、地持
    續實行之複次行為，倘依社會通念，於客觀上認為符合 1個
    反覆、延續性之行為觀念者，於刑法評價上，即應僅成立 1
    罪。學理上所稱「集合犯」之職業性、營業性或收集性等具
    有重複特質之犯罪均屬之，例如經營、從事業務、收集、販
    賣、製造、散布等行為概念者是（最高法院95年度臺上字第
    1079號判決參照）。被告陳虹余於上開時間、地點，媒介、
    容留成年女子與不特定男客從事性交之行為，本質即具有反
    覆、延續實行之特徵，且在密切的時間，於相同地點持續實
    行，客觀上符合集合犯之態樣，在刑法評價上，僅成立 1罪
    ，核被告所為，係犯刑法第231條第1項之意圖使女子與他人
    為性交之行為，而容留以營利罪，其媒介女子與男客為性交
    行為後，復容留渠等在上址為性交行為，其媒介之低度行為
    ，為容留之高度行為所吸收，不另論罪。
三、爰審酌被告陳虹余有違反電子遊戲場業管理條例、妨害風化
    及兒童及少年性交易防制條例等刑事前案紀錄，有臺灣高等
    法院被告前案紀錄表在卷可稽，堪認其品行不佳，本案係被
    告於短時間內，第 3次再犯意圖使女子與他人為性交之行為
    ，而容留以營利罪，且每次均在前案為警查獲後，旋即另覓
    地點重起爐灶，無視於刑法之禁令，足認前案所判之刑度，
    無法產生懲儆之效，並斟酌被告容留女子與他人為性交之行
    為，嚴重敗壞社會善良風氣，惡性重大，犯案業已坦承犯行
    ，態度尚稱良好及斟酌檢察官之具體求刑等一切情狀，量處
    如主文所示之刑，以示懲儆。扣案之客人名冊 2本、小姐名
    冊 1本、小姐工作日報表6張、房間營業月報表1張、營業額
    統計袋1個、房間鑰匙6支、名片及折價卡2盒、手機1支、行
    動電話SIM卡2張（電話號碼0000000000號、0000000000號）
    、客人評量小姐手冊 1本、保險套113個、錄影監視主機1台
    ，均係被告所有，供上開犯罪所用之物，業據被告供承在卷
    ，爰均依刑法第38條第1項第2款規定宣告沒收。
四、依刑事訴訟法第273條之1第1項、第299條第1項前段、第310
    條之2、第454條第2項，刑法第231條第1項、第38條第1項第
    2款，刑法施行法第1條之1第1項，判決如主文。
中    華    民    國   100    年    1     月    19    日
                  刑事第二庭  法  官  陳  得  利
以上正本證明與原本無異。
如不服本判決應於收受判決後10日內向本院提出上訴書狀，並應
敘述具體理由；其未敘述上訴理由者，應於上訴期間屆滿後20日
內向本院補提理由書（均須按他造當事人之人數附繕本）「切勿
逕送上級法院」。
                              書記官  吳  慕  先
中    華    民    國   100    年    1     月    19    日
附錄本案論罪科刑法條全文：
中華民國刑法第231條第1項
意圖使男女與他人為性交或猥褻之行為，而引誘、容留或媒介以
營利者，處 5年以下有期徒刑，得併科10萬元以下罰金。以詐術
犯之者，亦同。
中華民國刑法施行法第1條之1
中華民國94年1月7日刑法修正施行後，刑法分則編所定罰金之貨
幣單位為新臺幣。
94年1月7日刑法修正時，刑法分則編未修正之條文定有罰金者，
自94年1月7日刑法修正施行後，就其所定數額提高為30倍。但72
年 6月26日至94年1月7日新增或修正之條文，就其所定數額提高
為3倍。